臺灣板橋地方法院刑事裁定　　　　　　　　　　　　　　九十年度自字第四五三號
　　自　訴　人　丙○○
　　兼　右一人
　　法定代理人　乙○○
　　　　　　　　己○○
　　右二人共同
　　自訴代理人　林憲同律師
　　被　　　告　如刑事自訴狀及.
　　　　　　　　之被告及追加被.
右列被告等因瀆職等案件，經自訴人提起自訴，本院裁定如左：
    主  文
自訴駁回。
    理  由
一、自訴意旨如刑事自訴狀及刑事追加自訴狀所載（如附件）。
二、按法院或受命法官於自訴案件第一次審判期日前訊問及調查結果，如認為案件有
    刑事訴訟法第二百五十二條至第二百五十四條之情形者，得以裁定駁回其自訴，
    同法第三百二十六條第三項定有明文。
三、訊據被告戊○○、丁○○、庚○○、甲○○均堅決否認有何瀆職及妨害自由之犯
    行，被告戊○○辯稱：當時伊係偵查員，被害人楊燕振於八十六年十二月二十四
    日十四時報案，並製作筆錄，因被害人與自訴人有傾倒垃圾的糾紛，此案均是依
    法辦理，因為有民眾報案才偵辦等語；被告丁○○辯稱：當時伊任職小隊長，此
    案為被害人楊燕振報案，伊等係依法行事，當時他們有在現場交錢，伊等依現行
    犯將自訴人逮捕，當時帶回二人及一名小孩，被害人楊燕振、崔慧芬也有到現場
    作筆錄，伊等亦有請示檢察官，至於小孩，伊有請自訴人聯絡自訴人之家人，但
    是他們的家人不願意帶走等語；被告庚○○辯稱：伊不是承辦人僅係協辦，並不
    了解案情等語；被告甲○○辯稱：伊與庚○○僅係協辦，實際情形並不了解，且
    伊是依法行事，也有請示檢察官等語。自訴人認被告涉有瀆職、妨害自由犯嫌，
    無非以所提支票、贓物領據、臺北縣警察局九十年十一月九日九十北警秘字第五
    四六二八號書函、臺灣臺北地方法院八十七年度易字第三○二八號刑事判決、八
    十九年度上易字第三八七七號刑事判決、大中聯合法律事務所九十年八月二十日
    （９０）憲律函字第二六六號函等影本各乙件為其主要論據。
四、惟查：
（一）前揭刑事判決僅能證明自訴人乙○○因恐嚇取財案件，經檢察官提起公訴，獲
      法院判決無罪之事實，尚不能遽認被告等即有瀆職及妨害自由之犯行。
（二）經本院調取臺灣臺北地方法院檢察署八十七年度偵字第六四二號乙○○、己○○、陳文庸恐嚇乙案之偵查卷宗，被害人楊燕振於警訊時係指稱：「（因何事
      至本隊報案，製作筆錄？）因我六甲營造事業工程有限公司旗下建材公司遭到
      新店地區角頭兄弟乙○○、陳文庸等人強收保護費，以及強賣砂石等流氓行為
      ，所以到貴隊錄製報案筆錄。」、「（請將乙○○等人之不法行為詳述之。）
      乙○○於今（八十六）年六月底左右，到我六甲建材有限公司所屬新店廠（位
      於臺北縣新店市○○路○段四十六號）辦事處找我討論賣我砂石的生意，之後
      於今（八十六）年七月一日，乙○○開始叫司機將砂石載到建材廠來，總共載
      了價值約新台幣（下同）二百多萬元的砂石來賣我公司。但是我發現他所載來
      的砂石品質非常低劣，根本不符合建材規定標準，而且不能使用，比起其他廠
      商所賣的價格還貴，於是我和乙○○說要退貨，並且不再購買他的砂石，他就
      開始恐嚇我說：『你的建材廠要在新店地區我的角頭裡做事，就要聽我的，你
      若不買我的砂石，你的公司也沒辦法在新店地區做下去，而且我的兄弟很多，
      要靠你們來養活他們，我以前你去探聽，做了很多大案子，也有槍，如果不信
      ，就試試看。』，以致於我十分害怕，心想虧點錢算了。可是後來乙○○又陸
      續載了砂石來賣，不管我們需不需要，都強迫我的公司要購買，品質仍然十分
      低劣，而且我交待公司的收料員拒絕收乙○○所載來的劣質砂石時，乙○○也
      恐嚇他不要多管閒事，否則要打他，而且常帶一些兄弟堵我們公司的砂石車，
      向司機放話，如果我及我太太也就是公司的會計崔慧芬再囉唆，就要拿槍打死
      我們。又於今（八十六）年十月九日下午十四時許，到公司找我太太，指責為
      何交款時不爽快一點，囉唆一大堆，並將辦事處的桌子掀翻，拿起椅子要砸我
      太太，幸好當時收料員黃瑞麟在場見狀制止，才沒砸傷她。案發後，我曾向新
      店分局三組報案，要告他毀損，警察也有來採證拍照，但事後又害怕他來報復
      ，想想還是息事寧人，於是又撤回告訴，就這樣前前後後持續到十月初，總共
      強賣我公司大約有價值一千多萬元的砂石，這些都有公司簽收單為憑，實是敢
      怒不敢言。又在今（八十六）年十月中旬，乙○○叫了六部廢土車將廢土倒在
      我公司機器的卸料口裡，讓我公司砂石作業整個停頓，我當時有向新店分局安
      康派出所求援，警方也有到現場埋伏，但乙○○後來就沒再載廢土來倒，所以
      當場並沒有抓到證據。到了後來更可惡，於今（八十六）年十月十九日乙○○
      竟然連砂石也都沒載來，就要向公司要錢，並且說：『你要保住新店廠這裡的
      營運，最好乖乖聽話，我會負責你們公司在新店地區的生意，保護你們的安全
      ，不然要發生什麼事，我就不知道囉！』，我才知道他開始要收保護費。第一
      次是要索取二百萬元，我跟乙○○說現在只有現金八十萬元，於是由我太太崔
      慧芬依照乙○○指定的方式，將錢帶到桃園縣平鎮市交給乙○○一位朋友叫陳
      文庸（詳細地址已經忘記了），乙○○於十一月六日，又打電話找我說：『前
      筆款項他沒收到。』，起初我不理他，乙○○就在電話裡恐嚇我說：『你公司
      不想做了，我不管你把錢交給誰，我就是沒收到，如果你錢不給我，我要帶兄
      弟去找你，拿丫啦（即手槍的台語俗稱）打死你。』，以致於我心裡害怕他真
      的會這樣做，又顧慮到家庭，所以我又交給乙○○一張臺灣中小企業銀行新竹
      分行、支票號碼ＡＱ0000000號、面額五十萬元的支票，是乙○○於八
      十六年十一月六日上午十時許，本人到公司新店廠辦事處向我太太領走的，該
      支票現已兌現被他們領走了，此時乙○○僅承認從我公司拿走五十萬的保護費
      ，於是要我於十一月十九日再開一張臺灣中小企銀行新竹分行、支票號碼ＡＶ
      0000000號、面額五十萬元的支票給他，當日也是他本人親自來拿支票
      的，他們這些人來拿支票或收錢時，我們公司都有要他們簽公司的付款回簽單
      為證，免得他又賴帳，我一併提出做為證據。事後心想，花錢消災，應該不會
      再有麻煩了，沒想到乙○○食髓知味，在上個禮拜四也就是十二月十八日早上
      十時許，又打電話來要保護費一百五十萬元，我跟他說該給的也都給了，你這
      樣做對嗎？就不再理他，但乙○○今（二十四）日早上十時許，又打電話到我
      們新竹縣工業區裡的總公司找董事長楊堅貞女士，跟她說我都不理他，所以現
      在要找她，要跟她拿錢，如果拿不到錢，就要帶兄弟去找她，以致於我們董事
      長十分害怕，跟我抱怨要我一定得報警處理，不可以再容忍下去，不然會沒完
      沒了，所以今天我才鼓起勇氣向警方報案。」、「（警方於今二十四日十五時
      三十分提示口卡片予你指證之乙○○（男、四十三年十月十八日生、身分證Ｚ
      000000000號、籍設臺北縣新店市○○路○段九十三號四樓）及陳文
      庸（男、三十八年四月十六日生、身分證Ｚ000000000號、籍設桃園
      縣平鎮市○○路二八二巷十七弄十二號）二人是否即你所指之乙○○和陳文庸
      二人無訛？）是的，經我當場確認並簽名捺印指證。」、「（乙○○今（二十
      九）日是如何約定收取保護費？共收取多少錢？）乙○○於今（二十九）日早
      上十時許，打給公司會計即我太太崔慧芬，約定要收取一百五十萬元的保護費
      ，並確定說今天就一定要拿到錢，我太太於是向乙○○表示，要向公司請示及
      領款，下午才能拿到錢，於是我及我太太二人先向警方連繫，於今（二十九）
      日會同警方至公司辦事處，於晚上十九時十分許，由我太太崔慧芬打乙○○的
      呼叫器連絡他，錢已準備好，但只有現金五十萬元，其餘差額擇日再付，到了
      十九時三十分許，乙○○先叫其太太己○○來代領，因先前就有一次也是乙○○叫第三人陳文庸來代領，但事後乙○○卻以不是他本人來領到錢為由，否認
      先前已交付過，又再一次要求我公司交付一筆保護費，所以我並沒有把錢交給
      他太太己○○，於是己○○就打電話叫乙○○本人來拿，乙○○於十九時五十
      五分到達現場後，命我太太崔慧芬將錢現金五十萬元交付給他，此時在一旁埋
      伏的警察立刻將前來收取保護費的己○○及乙○○二人逮捕，在警方欲逮捕己○○之際，己○○反抗衝過來，往我後腦部用雙手及手銬猛敲一下，此時幸好
      警方人員將她拉開，現場有警察在，己○○還使用暴力，實在無法無天。」各
      等語（該卷第十二頁起至第十七頁）。自訴人乙○○、己○○於八十六年十二
      月二十九日晚上七時五十五分許，在臺北縣新店市○○路○段四十六號「六甲
      營造事業工程有限公司新店廠」，因被害人崔慧芬交付五十萬元而遭警以現行
      犯逮捕，並帶回臺北縣警察局刑警隊製作筆錄，於翌日（十二月三十日）上午
      十時許，經移送臺灣臺北地方法院檢察署，經檢察官複訊各交保五萬元後，於
      同日上午十一時十五分釋放，此有臺灣臺北地方法院檢察署被告具保責付辦理
      程序單乙紙附於該偵查卷可稽（該卷第五十頁），並未逾刑事訴訟法第九十一
      條所定之拘捕被告之解送時限，尚難遽認被告等即有瀆職、妨害自由之犯行。
      此外，復無其他積極確切之事證足認被告等確有自訴人指訴之瀆職、妨害自由
      等犯嫌，案件有刑事訴訟法第二百五十二條第十款之情形，揆諸前揭說明，自
      應駁回其自訴。
據上論斷，應依刑事訴訟法第三百二十六條第三項、第二百五十二條第十款，裁定如
主文。
中      華      民      國      九十一      年    七    月    三十一    日
                              臺灣板橋地方法院刑事第四庭
              法  官  李  崇  豪
右正本證明與原本無異
如不服本裁定應於送達後五日內向本院提出抗告狀
                                  書記官  金  和  國
中      華      民      國      九十一      年    七    月    三十一    日
